臺灣士林地方法院裁定
111年度湖秩聲字第11號
原處分機關  臺北市政府警察局南港分局
異  議  人  黃耀鑫


上列異議人因違反社會秩序維護法案件，對於臺北市政府警察局
南港分局於民國111年6月24日以北市警南分刑字第11130059171
號處分書聲明異議，本院裁定如下：
　　主　文
原處分撤銷。
黃耀鑫不罰。
　　理　由
一、按被處罰人不服警察機關之處分者，得於處分書送達之翌日
    起5日內聲明異議。聲明異議，應以書狀敘明理由，經原處
    分之警察機關向該管簡易庭為之，社會秩序維護法第55條定
    有明文。查，原處分機關於民國111年6月24日以北市警南分
    刑字第11130059171號處分書裁處異議人新臺幣（下同）4,5
    00元，該處分書於111年6月30日送達異議人，而異議人於同
    年7月3日聲明異議等情，有聲明異議書、臺北市政府警察局
    南港分局違反社會秩序維護法案件處分書及送達證書在卷可
    稽，本件異議人聲明異議並未逾異議期間，合先敘明。
二、原處分意旨略以：異議人於111年6月20日14時18分許，在臺
    北市○○區○○路0段000巷0號前，與案外人即異議人之弟黃耀
    峯因口角糾紛而鬥毆，案外人徒手毆打異議人頭部，異議人
    則以椅子丟砸案外人，案外人另將異議人壓制於道路上，依
    社會秩序維護法第87條第2款裁罰異議人4,500元，確實有據
    ，異議人之異議無理由等語。
三、聲明異議意旨略以：異議人確於上開時間、地點與案外人發
    生口角爭執，然異議人僅單方面遭受攻擊而受一點小傷，並
    無鬥毆之情事發生，為此聲明異議，請求撤銷原處分等語。
四、本院之判斷：
　㈠按犯罪事實應依證據認定之，無證據不得認定犯罪事實；又
    不能證明被告犯罪，應諭知無罪之判決，刑事訴訟法第154
    條第2項、第301條第1項分別定有明文。次按法院受理違反
    本法案件，除本法有規定者外，準用刑事訴訟法之規定，社
    會秩序維護法第92條亦有明文。再按認定不利於被告之事實
    ，須依積極證據，苟積極證據不足為不利於被告事實之認定
    時，即應為有利於被告之認定，更不必有何有利之證據，最
    高法院30年上字第816號判決先例可資參照。
　㈡經查，證人即案外人固於警詢中證稱：當時我回到家後看到
    我哥哥偷喝我的酒，我們因此吵架，我就用手打他的頭，他
    用椅子砸我，他就跑去街道上找武器，我就追上去制伏他等
    語，惟經本院勘驗本案監視錄影器畫面，於影片時間1秒時
    畫面右方僅可見1名身著白色T恤之男子（下稱A男）雙手拉
    扯不明人士之腳，嗣於影片時間34秒時另1名男子（下稱B男
    ）跌坐於畫面右方，A男以手接續攻擊B男頭部數下，A、B男
    並於41秒時消失於畫面右方，此有監視錄影光碟及勘驗筆錄
    存卷足參。依前開監視錄影畫面，僅能得知A男有毆打B男之
    行為，尚無從認定B男對A男有何以椅子砸向A男等攻擊之行
    為，足徵異議人前開所辯，尚非全然無據。證人前開證述既
    與監視錄影畫面不符，自難僅以證人之證述而遽認異議人確
    有為如原處分書所載之違序行為。
　㈢是本件依卷內證據，尚不能證明異議人與案外人確有上開社
    會秩序維護法第87條第2款規定所處罰之互相鬥毆行為，自
    應予不罰。原處分據以裁罰，即有未洽，本件異議為有理由
    ，原處分應予撤銷，另為異議人不罰之諭知。　
五、依社會秩序維護法第57條第2項後段，裁定如主文。
中　　華　　民　　國　　111 　年　　9 　　月　　7 　　日
　　　　　　　　　內湖簡易庭法　官  許凱翔
以上正本係照原本作成。
本件不得抗告。
中　　華　　民　　國　　111 　年　　9 　　月　　7 　　日
                            書記官  許慈翎